臺灣高等法院臺南分院刑事判決　　　　 96年度上訴字第531號
上　訴　人
即　被　告　乙○○
輔　佐　人
即被告之母　甲○○○
上列上訴人因違反毒品危害防制條例案件，不服臺灣臺南地方法
院96年度訴字第16號中華民國96年4月17日第一審判決（起訴案
號：臺灣臺南地方法院檢察署95年度毒偵字第3222號），提起上
訴，本院判決如下：
    主  文
原判決撤銷。
乙○○施用第一級毒品，處有期徒刑陸月，如易科罰金，以新台
幣壹仟元折算壹日。
    事  實
一、乙○○前於94年間因施用毒品案件，經法院判處有期徒刑8
    月確定，與其先前所犯他案接續執行。自94年7月4日起執行
    ，於95年8月25日假釋出獄（於96年2月23日始假釋期滿，原
    判決誤載於96年3月16日假釋期滿，於本案不構成累犯）。
    詎乙○○仍不知悛改，於95年11月9日10時30分之前26小時
    內某時，在臺南縣關廟鄉某路之不詳處所施用第一級毒品海
    洛因1次，嗣於95年11月9日上午至臺灣臺南地方法院檢察署
    觀護人室執行保護管束時，經觀護人命採其尿液送驗後呈第
    一級毒品之陽性反應而查獲。
二、案經臺灣臺南地方法院檢察署檢察官自動檢舉偵查起訴。
    理  由
一、經訊據被告乙○○矢口否認有本案犯行，辯稱：伊去臺南縣
    關廟鄉某路之不詳處所找朋友，該友人拿煙給伊吸，伊完全
    不知情，事後亦未再吸等語。然查，被告尿液經送驗結果呈
    第一級毒品之陽性反應，有臺灣檢驗科技股份有限公司所出
    具之濫用藥物尿液檢驗報告附卷可稽（見偵查卷第3頁）。
    查臺灣檢驗科技股份有限公司係以先酵素免疫分析法作初步
    檢驗，再以氣相層析質譜儀法作確認檢驗，而氣相層析質譜
    儀法並未發現有偽陽性反應，有行政院衛生署管制藥品管理
    局92年6月20日管檢字第0920004713號函影本在卷可參（見
    原審卷第49-50頁）。另海洛因於人體施用後，可從尿液中
    檢測出代謝物嗎啡的時間平均約為17至26小時，復有行政院
    衛生署管制藥品管理局90年5月4日管檢字第93902號函影本
    在卷可憑（見原審卷第51-52頁）。查被告尿液中既經檢測
    出嗎啡陽性反應，其於採尿前26小時內曾施用海洛因之事實
    ，甚為明確。再查，被告於偵查中先供稱：伊因得愛滋病，
    有吃安眠藥，伊並未吸用毒品云云，嗣於原審則改稱係因朋
    友拿煙供其吸用，不知為何驗尿報告會出現陽性反應云云，
    被告前後所供顯不相符。參諸被告於95年11月9日上午至臺
    灣臺南地方法院檢察署觀護人室時執行保護管束時，觀護人
    請其接受採尿，被告「面露猶豫，並要求擇日再驗」，嗣經
    觀護人重申保護管束期間應遵守事項，仍命其接受尿液採驗
    ，有該日約談報告表一份在卷可按（見偵查卷第4頁），可
    見被告對於自己在保護管束當日如經採尿，尿液可能呈陽性
    反應一節，顯有預見，亦即被告於採尿日前確有施用毒品之
    行為，對照事後驗尿結果確呈陽性反應，是被告所辯，顯係
    卸責之詞不足採信，被告施用第一級品海洛因之犯行，事證
    明確，應可認定。
二、查海洛因係毒品危害防制條例第2條第1項第1款所列第一級
    之毒品，核被告所為，係犯毒品危害防制條例第10條第1項
    之施用第一級毒品罪。其先前持有第一級毒品海洛因之低度
    行為已為其後施用之高度行為所吸收，不另論其持有毒品罪
    。原判決審理結果認被告罪證明確，予以論罪科刑，固非無
    據。惟查，被告係在臺南縣關廟鄉某路之不詳處所施用第一
    級毒品海洛因1次，原審未查僅載明係不詳地點施用第一級
    毒品海洛因，尚有未洽，被告上訴謂原判決量刑過重，固不
    足採，惟原判決既有上開可議之處，自屬無可維持，應由本
    院予以撤銷改判，以期適法。爰審酌被告有如事實欄所載前
    科紀錄，但不構成累犯，有其前案紀錄在卷可憑，被告並稱
    目前已有愛滋病在身，尚有其母生病待被告照料，並據輔佐
    人甲○○○到庭陳稱：「我有兩個孩子，只剩下被告在養我
    ，我現在身體不好又有病，請給予被告自新機會」等語，且
    有甲○○○之診斷證明書、殘障手冊影本在卷可憑（見本院
    卷第5、7、8、32頁），及被告品行、智識程度、生活狀況
    、犯罪後態度等一切情狀，量處有期徒刑六月，並諭知如易
    科罰金以新台幣1千元折算1日，以示懲儆。
據上論斷，依刑事訴訟法第369條第1項前段、第364條、第299條
第1項前段，毒品危害防制條例第10條第1項，刑法第11條前段、
第41條第1項，判決如主文。
本案經檢察官江守權到庭執行職務。
中　　華　　民　　國　　96　　年　　 6　　月　　26  　日
                  刑事第一庭    審判長法　官  黃崑宗
                                      法  官  夏金郎
                                      法　官  王明宏
以上正本證明與原本無異。
如不服本判決，應於收受本判決後十日內向本院提出上訴書狀。
其未敘述上訴理由者並得於提起上訴後十日內向本院補提理由書
狀（均須按他造當事人之人數附繕本）「切勿逕送上級法院」。
　　　　　　　　　　　　　　　　　　　書記官  黃全忠
中　　華　　民　　國　　96　　年　　6 　　月　　27　　日
附錄本判決論罪科刑法條：
毒品危害防制條例第10條第1項
施用第一級毒品者，處6月以上5年以下有期徒刑。
